*Description d'un multiplieur analogique AD835.
*Macro modèle modélisant :
*Les tensions de saturations +5V -5V (amélioration du composant !!)
*La bande passante de 250MHz
*Les Impédances d'entrée de la doc 100kohm // 2pF
* R11, R22, R33, R44    bias current 10uA
* Rpd  power dissipation
*                         VNEG
*             X1 X2 Y1 Y2  |  Z  W  VPOS
.SUBCKT AD835  1  2  3  4  5  6  7  8
Rpd 8 5 600
R6  6 5 100k
R67 6 7 60k
C6  6 0 2p
*
R12 1 2 100k
R1  1 5 500k
R2  2 5 500k
R34 3 4 100k
R3  3 5 500k
R4  4 5 500k
C1 1 0 2p
C2 2 0 2p
C3 3 0 2p
C4 4 0 2p
B1 9 0 V=(V(1)-V(2))*(V(3)-V(4))+V(6)
R5 9 10 10
C5 10 0 63.7p
B2 77 0 V=table(V(10),V(5),V(5),V(8),V(8))
R7 77 7 0.1
.ENDS AD835
